臺灣花蓮地方法院刑事裁定
111年度聲字第50號
聲明異議人  
即  受刑人  高明駿



上列聲明異議人即受刑人不服臺灣臺南地方檢察署檢察官110年
度執助字第1186號執行指揮，聲明異議，本院裁定如下：
    主  文
聲明異議駁回。
    理  由
一、異議意旨略以：聲明異議人即受刑人高明駿不服臺灣臺南地
    方檢察署檢察官110年度執助字第1186號執行指揮，請求聲
    請易服社會勞動，爰依刑事訴訟法第484條規定聲明異議等
    語。
二、按受刑人以檢察官執行之指揮為不當者，得向諭知該裁判之
    法院聲明異議，刑事訴訟法第484條定有明文。是對於刑之
    執行得聲明異議之事由，僅限於「檢察官執行之指揮為不當
    」者。而此所稱「檢察官執行之指揮不當」，應指檢察官有
    積極執行指揮之違法及其執行方法有不當等情形而言（最高
    法院第110年度台抗字第2054號裁定意旨參照）。
三、經查：
  ㈠聲明異議人前因偽造文書案件，經本院以110年度玉原簡字第
    6號判決判處有期徒刑5月、5月，定應執行有期徒刑9月，如
    易科罰金，以新臺幣1千元折算1日確定，先由臺灣花蓮地方
    檢察署（下稱花蓮地檢署）發布執行通緝（110年度執字第1
    198號），嗣因聲明異議人於臺南市通緝到案，解送臺灣臺
    南地方檢察署（下稱臺南地檢署）檢察官以110年度執助字
    第1186號執行案件（下稱系爭執行案件）代為指揮執行等情
    ，有臺灣高等法院被告前案紀錄表（見本院卷第19至27頁）
    在卷可稽，並經本院依職權調閱系爭執行案件卷宗查核無訛
    。
　㈡聲明異議人上開偽造文書案件，固經本院諭知得易科罰金，
    且依刑法第41條第2項規定，屬得易服社會勞動之案件。惟
    關於執行檢察官是否有不准聲明異議人易服社會勞動之情形
    ，經核閱系爭執行案件卷宗，其中臺南地檢署檢察官執行指
    揮書，並僅載明罪名、刑期及起算、折抵日期，並記載得為
    聲明異議之教示，仍均未敘載不許聲明異議人易服社會勞動
    ，且聲明異議人於110年12月27日通緝到案後，經臺南地檢
    署執行科書記官訊問，並經執行檢察官審核該訊問筆錄內容
    ，該訊問過程中，亦無異議人曾經就此部分向執行檢察官聲
    請易服社會勞動之情形。
　㈢況以，本案未聲請易服社會勞動、聲請未獲准許或准許易服
    社會勞動後而入監執行者，不得再聲請易服社會勞動；經通
    緝或拘提到案者，得認有「確因不執行所宣告之刑，難收矯
    正之效或難以維持法秩序」之事由，檢察機關辦理易服社會
    勞動作業要點第5點第4款、第9款第1目並有規定。查聲明異
    議人前經花蓮地檢署發布執行通緝，嗣始緝獲歸案，已如前
    述，且經聲明異議人到案後陳明對該日入監執行無意見等語
    ，依上開規定，執行檢察官縱未就聲請人是否易服社會勞動
    與否表示意見，亦難認有怠於裁量之瑕疵可言。
四、從而，聲明異議人既未聲請易服社會勞動，因而執行檢察官
    亦尚未為准駁之決定，且執行檢察官亦無其他具體執行指揮
    內容否准聲明異議人易服社會勞動，本件自無執行檢察官積
    極執行指揮之違法或及其執行方法有不當等情形。以故，聲
    請異議人以檢察官執行指揮之命令不當，提起本件聲明異議
    ，為無理由，應予駁回。
據上論斷，應依刑事訴訟法第486條，裁定如主文。
中　　華　　民　　國　　111 　年　　2 　　月　　7 　　日
　　　　　　　　　刑事第三庭　  法　官　林育賢
上列正本證明與原本無異。
如對本裁定不服，應於送達後5日內，向本院提出抗告狀（應抄
附繕本）。
中　　華　　民　　國　　111 　年　　2 　　月　　8 　　日
                                書記官  鄭慧婷